【裁判字號】    92,易,864
【裁判日期】    920721
【裁判案由】    傷害
【裁判全文】
臺灣桃園地方法院刑事判決                          九十二年度易字第八六四號
    公  訴  人  臺灣桃園地方法院檢察署檢察官
    被      告  甲○○
右列被告因傷害案件，經檢察官提起公訴（九十二年度偵字第六七七號），本院判
決如左︰
    主  文
甲○○共同傷害人之身體，處有期徒刑貳月，如易科罰金，以參佰元折算壹日。
    事  實
一、甲○○無前科紀錄，與乙○○原係男女朋友，於民國九十一年三、四月間因甲○
    ○無工作而分手，分手後甲○○仍不斷打電話至乙○○所任職之公司，或親自至
    乙○○之住處騷擾，阻止張女另結交新男友，其間張女得知有一名真實姓名、年
    籍均不詳之成年女子與甲○○聯絡，張女以為係甲○○所新結交之女友，乃撥打
    電話予該名女子，雙方並在電話中發生爭吵，之後該名女子亦不甘示弱打電話予
    張女，二人再次於電話中互罵，因而引起該名女子不滿，遂於九十二年三月二十
    四日凌晨四時許，與原已對乙○○不滿之甲○○及另一名真實姓名、年籍亦均不
    詳之成年女子共同基於傷害他人身體之犯意聯絡，一起前往乙○○位於桃園縣龜
    山鄉○○○○○街二號三樓之住處，由甲○○持乙○○住處的鑰匙開門進入屋內
    （無故侵入住宅部分未據合法告訴及起訴），並將乙○○拉到上址樓梯間走廊，
    由甲○○先持木棍毆打乙○○後頸部，該二名女子再將乙○○壓在地上徒手毆打
    ，並以腳踢乙○○背部、腿部，造成乙○○受有腦震盪併頭皮血腫、背挫傷、右
    肘挫傷、右大腿挫傷、右踝及足挫傷等傷害。
二、案經乙○○訴由桃園縣警察局龜山分局報請臺灣桃園地方法院檢察署檢察官偵查
    起訴。
    理  由
一、訊據被告甲○○固坦承於右揭時間，與二名真實姓名、年籍均不詳之成年女子至
    告訴人乙○○住處之事實不諱，惟矢口否認有何傷害之犯行，辯稱：係告訴人一
    直打電話給其中一個女孩子，騷擾那女孩子，那天是那一個女孩子要伊帶她去找
    告訴人的，她是說要跟告訴人談一談，伊不曉得到那邊之後他們就吵架，伊沒有
    動手毆打告訴人，如果伊要打告訴人的話，伊以前與他在一起就可以打了云云，
    惟前揭犯罪事實，業據告訴人乙○○於本院審理時指述綦詳，核與其於警訊、偵
    查中之訊問筆錄內容相符（其略稱：是因為當初伊在交另外一個男朋友的時候，
    被告有騷擾伊，他就說要不然在他交女朋友，伊騷擾他也沒有關係，所以被告交
    女朋友的時候伊確實有打電話給他女朋友，他女朋友也有打電話給伊，電話中他
    們兩個人有互罵，但是三月二十四日當天是伊下班回家後，吃完宵夜，被告開伊
    住處的門後就與另二名女子打伊，當時他們三個人是將伊拉在走廊地方打的，被
    告只有打伊後頸部，其他的傷都是那兩個女子打的，被告是拿木棍打伊，接著那
    兩個女子就將伊壓在地上踢伊、毆打伊等語），並有聖保祿醫院所出具之診斷證
    明書影本附卷可稽（見九十二年偵字第六七七０號卷第九頁）。又衡諸被告於本
    院審理時坦承係與該二名真實姓名不詳之成年女子一起前往告訴人之前揭住處，
    並稱係告訴人一直打電話騷擾其中一名女子，及告訴人於本院審理時亦自承曾於
    電話中與該名女子互罵，是堪認該名女子早已對告訴人心生不滿，而被告在與告
    訴人分手後亦一再騷擾告訴人，並阻止告訴人另結交男友（此業據被告於本院審
    理時供述在卷），顯見被告對告訴人與之分手一事亦早已心生不滿，則其於三更
    半夜與該名女子及另一名女子前往告訴人住處，其動機顯已啟人疑竇，再查其於
    警、偵訊均否認與二名女子前往告訴人之前揭住處，並辯稱案發當天係告訴人找
    他前去修理門鎖，顯與其在本院審理時所供述之情節不符，且明顯悖於經驗法則
    （告訴人與之已分手近一年，其間又有爭執，二人間應已水火不容，告訴人豈可
    能要求被告於三更半夜前去其住處修理門鎖？），是其前開所辯顯為事後卸責之
    詞，不足採信。是本件事證已臻明確，被告之犯行堪以認定，應予論罪科刑。
二、核被告之所為，係犯刑法第二百七十七條第一項之傷害人身體罪。被告與該另二
    名真實姓名、年籍均不詳之成年女子就前開傷害之犯行，有犯意聯絡及行為分擔
    ，為共同正犯。爰審酌被告無前科紀錄，有臺灣高等法院被告全國前案紀錄表一
    份附卷可稽，素行尚可，僅因不滿告訴人與之分手，竟與其他女子聯手毆打告訴
    人，完全未念及先前與告訴人之關係與感情，且告訴人所受之前揭傷勢非屬輕微
    ，及被告犯後否認犯行，犯罪後態度欠佳等一切情狀，量處如主文所示之刑，並
    諭知易科罰金之折算標準。
據上論斷，應依刑事訴訟法第二百九十九條第一項前段，刑法第二十八條、第二百七
十七條第一項、第四十一條第一項前段，罰金罰鍰提高標準條例第一條前段、第二條
，判決如主文。
本案經檢察官羅秀蓮到庭執行職務。
中      華      民      國    九十二    年      七      月    二十一    日
                                  臺灣桃園地方法院刑事第六庭
                                      法  官  林  春  鈴
右正本證明與原本無異。
如不服本判決，應於判決送達後十日內向本院提出上訴狀( 應附繕本 )，上訴於
臺灣高等法院。
                                      書記官  江  世  亨
中        華        民        國   九十二   年   七   月    二十一    日
附錄本案論罪科刑法條全文：
刑法第二百七十七條
傷害人之身體或健康者，處三年以下有期徒刑、拘役或一千元以下罰金。
犯前項之罪因而致人於死者，處無期徒刑或七年以上有期徒刑；致重傷者，處三年以
上十年以下有期徒刑。


司法院資訊處製作；財團法人民間司法改革基金會備份。
